# 请教陈老师：关于土地补贴款的会计处理

提问人：fairymhf 时间：2012-04-10 21:53:19
陈老师，您好。这里想再请教您一个关于土地款返还的会计处理。 A公司 2009 年成立时向当地政府购买土地时，与当地的招商局有个谅解备忘录（谅解备忘录有招商局和A公司的敲章），备忘录有描述“the price shown on the land use right transfer contract will be RMB336 per square meter net price and SIPAC will undertake RMB8,000,000 subsidy for xxx Company in two years and the XXX company have no obligation to make any other payment to CSSD or SIPAC Land Bureau or any other person in connection with the land use right transfer...". 2011年，公司申请该笔 800 万返还时，政府部门在邮件中告知公司一定要编制一份研发项目申请表格。公司依要求递交了研发费申请表（研发项目起始时间是 2010 到 2015 ）并获得了 800 万的退还，计入资本公积中。我们所取得的审计证据是”： 1 ）上述备忘录 2 ） 800 万划款水单（付款方是苏州园区国库中心、无摘要指明款项的性质） 3 ）公司递交的研发项目申请表（无政府部门的签字盖章） 4 ）政府办事人员给公司的邮件（邮件中称一定要编个研发项目、不难的、邮件中有个表格，表格里写着土地补贴款 800 万）。 我们知道公司实际上并无研发项目。现在非常纠结这个 800 万计入资本公积是否合理，或者应该计入补贴收入更合适？又或者是专项应付款？想看看陈老师的意见。申明一下，公司用老准则。

回答人：chenyiwei
从你所说情况看，该 800 万元的经济实质是土地款返还。在老准则下，应当在收到时贷记资本公积处理。

提问人：fairymhf 时间：2012-04-11 10:26:33
回复 chenyiwei 的帖子
有听闻土地返还不符合中央政府的规定 不然招商局为何要求企业编制研发项目申请表来申请这笔钱。所以，这个钱的性质是土地？还是研发？好像有点模糊。如果进入资本公积，并在报告上的附注上写资本公积是来自源政府的土地补贴款，那这样披露起来以后被财政检查发现了 是否有被追缴回去风险呢 如果存在被追缴回去的风险 那么是否又不能作为权益计入资本公积呢 那么是否可以作为研发补贴收入一次性计在 2011 年度？但是研发项目申请表写的时间是 2010 到 2015 啊 纠结.....

回答人：chenyiwei
建议关注财务真实性，会计处理遵循交易的经济实质。附注披露中可以适当简化以避免引起不必要的麻烦。另外，计入资本公积的金额中应扣除就该笔款项应缴纳的企业所得税。